【裁判字號】    90,聲再,119
【裁判日期】    900712
【裁判案由】    侵占
【裁判全文】
臺灣高等法院臺南分院刑事裁定          九十年度聲再字第一一九號        潛
      再審聲請人  臺灣高等法院臺南分院檢察署檢察官
      被      告
      即受判決人  乙  ○  ○
右列聲請人因被告侵佔案件，對於本院八十九年度上易字第二○三七號中華民國九十
年四月二十六日確定判決之無罪部分（原判決理由貳、無罪及不另為無罪諭知部分）
，聲請再審，本院裁定如左：
      主      文
再審之聲請駁回。
      理      由
一、本件再審聲請意旨略稱：
(一)原確定判決認定被告丙○○無罪理由，為被告乙○○將系爭支票交付丙○○託收
    時，並未告知支票之來龍去脈，而侵佔罪為即成犯，故被告丙○○難認與乙○○
    有侵佔之犯意聯絡，但依臺灣臺南地方法院檢察署八十七年十一月五日筆錄所載
    ，檢察官問乙○○：「有無向你父親說支票是何人的？」乙○○回答：「有的，
    我說是公司的」，足見被告乙○○在交付系爭支票與被告丙○○託收時，已明確
    向丙○○告知告知系爭支票為乙○○業務上向客戶收到的票，且丙○○係在支票
    存入帳戶二日後才拿現金二萬元交付乙○○，足證丙○○並非為了怕乙○○收票
    回公司不好交差，才會同意乙○○以支票向其調現，而是與乙○○有侵佔之犯意
    聯絡。
(二)被告乙○○、丁○○裡應外合，未依告訴人甲○○規定出貨需確實填載三聯單，
    及擅自店裡大量出貨，致永峰童裝行大批童裝去向不明。告訴人推測單憑乙○○
    一人之力，應無法在未開單之情況下，即能從店裡搬走大批童裝，遂在八十七年
    六月十三日下午前後曾任職於永峰童裝行之小姐叫回公司，詢問經過，由告訴人
    之女李青蓉詢問小姐，告訴人之外甥女鄭淑子律師，應告訴人之邀，到場見證，
    鄭淑子係根據小姐所說記述，再由小姐簽名切結，該切結書既為被告乙○○、丁○○所自白切結，且無其他證據證明係遭強暴、脅迫，即不容原確定判決遽予推
    翻被告審判外自白之效力。丁○○審判外所為之自白，除構成業務侵佔外，另涉
    及偽造文書罪嫌。綜上所述，原確定判決難謂事實認定無違誤，爰依刑事訴訟法
    第四百二十二條第二款事由，聲請再審云云。
二、按刑事訴訟法第四百二十二條第二款規定，所謂發見新證據，係指該證據當時已
    存在，為法院及當事人所不知，事後始經發見者而言（最高法院四十七年台抗字
    第一一○號判例參照），且須以可認為確實足以動搖原確定判決，而為受判決人
    有利之判決者為限（最高法院四十一年台抗字第一號判例參照）。又按受無罪之
    判決，而於訴訟上或訴訟外自白其應受有罪判決之犯罪事實者，依刑事訴訟法（
    舊）第四百十五條第二款之規定，固得為受判決人之不利益聲請再審，但該條款
    所稱訴訟上之自白，係指在其他案件訴訟上之自白而言，若於前案訴訟上早經自
    白，而為原確定之無罪判決所不採者，自不得據為聲請再審之理由，最高法院三
    十年上字第一八九號判例參照。
三、查原確定判決衡諸證據，為有利於被告丙○○認定，並已敘明依據之理由。本件
    再審聲請人，依其主觀之判斷，認定被告丙○○與被告乙○○共謀，共同侵佔乙○○業務上持有之支票，揆諸上開說明，顯非為新證據，自不足以證明原確定判
    決認定之事實為錯誤，不得為再審之原因。又被告乙○○及被告丁○○之訴訟外
    自白，既為原確定判決所不採用，本件聲請人就原確定判決已審酌不採之證據，
    再為爭執，徵諸上開說明，仍不符合聲請再審之原因。是聲請人提起本件再審之
    聲請，為無理由，應予駁回。
四、據上論斷，應依刑事訴訟法第四百三十四條第一項裁定如主文。
中  華  民  國      九  十      年        七        月      十  二      日
                                臺灣高等法院臺南分院刑事第五庭
                                    審判長法官  茆    臺    雲
                                          法官  李    文    福
                                          法官  蔡    長    林
右正本證明與原本無異。
不得抗告。
                                    法院書記官  李    培    薇
中  華  民  國      九  十      年        七        月      十  三      日


司法院資訊處製作；財團法人民間司法改革基金會備份。
